【裁判字號】    90,上訴,688
【裁判日期】    900530
【裁判案由】    違反毒品危害防制條例
【裁判全文】
臺灣高等法院高雄分院刑事判決                      九十年度上訴字第六八八號
    上  訴  人
    即  被  告  甲○○
右上訴人因違反毒品危害防制條例案件，不服臺灣屏東地方法院九十年度訴字第一五
三號中華民國九十年三月二十九日第一審判決（起訴案號：臺灣屏東地方法院檢察署
八十九年度毒偵字第二四六三號、九十年度毒偵字第一八二號），提起上訴，本院判
決如左：
      主  文
上訴駁回。
      事  實
一、甲○○曾於民國（下同）八十三年間，因違反肅清煙毒條例案件，經臺灣雲林地
    方法院判處有期徒刑二年，緩刑三年確定；又於八十五年間，復因違反同條例案
    件，經本院裁定送觀察、勒戒及強制戒治後，於八十八年十月三十日以八十七年
    度上訴字第三五一號判決免刑確定。詎甲○○仍不知悔改，基於概括犯意，自八
    十九年十月二日前四十八小時內，至同年十二月十五日止，連續在其位於屏東縣
    潮州鎮○○里○○路四十六號冰廠內等處施用第一級毒品海洛因多次（約一、二
    天施用一次），並於八十九年十月二日前四十八小時內，在屏東縣內不詳地點，
    施用第二級毒品安非他命一次，嗣為警分別於八十九年十月二日在屏東縣潮州鎮
    ○○路二百之二號前及於同年十二月十七日在上開冰廠中臨檢並採尿送驗後查獲
    。
二、案經屏東縣警察局潮州分局報請台灣屏東地方法院檢察署檢察官偵查起訴。
      理由
一、訊據上訴人即被告甲○○矢口否認有右揭施用毒品之犯行，辯稱被告前案戒治完
    畢後，即未曾再施用毒品云云。
二、經查，被告於前開時地有施用第一級毒品海洛因之行為，業經被告於警訊供承不
    諱（見潮警刑字第一０一七四號卷八十九年十二月十七日警訊筆錄），而被告亦
    承認該警訊筆錄為其親自審閱後始行簽名，且被告於八十九年十月二日所採之尿
    液經送驗後，呈嗎啡及甲基安非他命之陽性反應，分別有屏東縣衛生局於八十九
    年十月十六日所出具之屏縣衛檢六字第８９０３００號（見潮警刑字一六一０四
    號卷）及台灣檢驗科技股份有限公司所出具之ＫＨ２０００Ｃ0000000號
    尿液檢驗報告可稽（見毒偵二四六三號卷第十九頁），而被告於八十九年十二月
    十七日所採之尿液，於送驗後，亦呈嗎啡之陽性反應，亦有屏東縣衛生局於八十
    九年十二月二十八日出具之８９０３７３號尿液檢驗報告附卷可稽（見潮警刑字
    一０一七四號卷）；另施用毒品及化學合成麻醉藥品於四十八小時內，尚可以自
    尿液中驗出陽性反應，此有高雄市立凱旋醫院七十九年高市凱醫字第一二一號函
    可憑（見原審卷第十三頁），被告之前開施用毒品行為，應堪認定；又被告前因
    施用毒品案件，於審判中經送觀察、勒戒及強制戒治後，經本院八十七年度上訴
    字第三五一號於八十八年十月三十日判決免刑確定，有上開判決及被告之前科表
    在卷足憑。其於五年內再犯本件毒品危害防制條例第十條之施用毒品罪，並經檢
    察官聲請法院裁定令被告入戒治處所施以強制戒治，有台灣高等法院被告全國前
    案紀錄表附卷可參，被告罪證明確，犯行應堪認定。
三、核被告甲○○所為，係犯毒品危害防制條例第十條第一項之施用第一級毒品罪及
    同條第二項之施用第二級毒品罪；其多次施用第一級毒品之行為，手段相同、時
    間密接、所犯為構成要件相同之罪，顯係基於概括犯意為之，應依連續犯規定以
    一罪論，並加重其刑。至公訴意旨認被告係基於概括犯意而多次施用第二級毒品
    安非他命一節，經查被告僅於八十九年十二月十七日之警訊中坦承施用海洛因多
    次之事實，並未承認有施用安非他命之情事，而其於該日所採之尿液，經送驗後
    亦僅呈嗎啡之陽性反應，已如前述，此外復查無積極證據可以證明被告有多次施
    用安非他命之行為，自難僅以其於八十九年十月二日所採之尿液呈甲基安非他命
    之陽性反應，即逕行推論其有多次施用安非他命之行為，是公訴意旨此部分指訴
    ，即有未洽，惟因公訴意旨認被告其他之施用安非他命犯行，與前述認定被告施
    用安非他命之部分有連續犯之裁判上一罪關係，爰不另為無罪之諭知，附此說明
    。
四、原審引依毒品危害防制條例第十條第一項、第二項、刑法第十一條、第五十六條
    、第五十一條第五款，審酌被告之犯罪動機、目的、手段，致生危害於社會風氣
    、其有多次施用毒品之犯行，有本院被告全國前案查註紀錄表及前述本院之判決
    可稽，猶不知悔改、犯後態度等一切情狀，量處連續施用第一級毒品有期徒刑壹
    年拾月，施用第二級毒品有期徒刑捌月，並定應執行有期徒刑貳年肆月。核其認
    事用法，並無違誤，且施用第一級毒品罪法定最高刑為五年以下有期徒刑，原判
    決判處有期徒刑一年十月，施用第二級毒品罪法定最高刑為三年以下有期徒刑，
    原判決判處有期徒刑八月，並無過重之嫌。上訴意旨否認施用毒品，並認原判決
    量刑過重云云，任意指摘原判決不當，為無理由，應予駁回。
據上論結，應依刑事訴訟法第三百六十八條，判決如主文。
本案經檢察官張其主到庭執行職務。
中    華    民    國    九  十    年        五        月      三  十    日
                              臺灣高等法院高雄分院刑事第五庭
                                  審判長法官  吳水木
                                        法官  陳朱貴
                                        法官  趙文淵
右正本證明與原本無異。
施用第一級毒品部分如不服本判決，應於判決送達後十日內向本院提出上訴狀，其未
述理由者並應於提出上訴狀後十日內向本院補提理由書（應附繕本)。
施用第二級毒品部分不得上訴。
                                      書記官  陳武悅
中    華    民    國      九十      年       六       月         一     日
附錄：本判決論罪科刑法條：
毒品危害防制條例第十條：
    施用第一級毒品者，處六月以上五年以下有期徒刑。
    施用第二級毒品者，處三年以下有期徒刑。
                                                                        Ｆ


司法院資訊處製作；財團法人民間司法改革基金會備份。
